最高法院刑事判決　　　　　　　　　　　　　　　八十七年度台上字第一三五二號
　　上　訴　人　甲○○
右上訴人因妨害自由案件，不服台灣高等法院台中分院中華民國八十六年十二月五日
第二審判決（八十六年度上訴字第一四九二號，起訴案號：台灣台中地方法院檢察署
八十五年度偵字第一五一三三號），提起上訴，本院判決如左：
    主  文
上訴駁回。
    理  由
按刑事訴訟法第三百七十七條規定，上訴於第三審法院，非以判決違背法令為理由，
不得為之。是提起第三審上訴，應以原判決違背法令為理由，係屬法定要件。如果上
訴理由狀並未依據卷內訴訟資料，具體指摘原判決不適用何種法則或如何適用不當，
或所指摘原判決違法情事，顯與法律規定得為第三審上訴理由之違法情形，不相適合
時，均應認其上訴為違背法律上之程式，予以駁回。本件上訴人甲○○上訴意旨略稱
：上訴人於劉皇佑與被害人賴傳雄之間拉扯時，適前往福南企業有限公司（下稱福南
公司）對面之檳榔攤購買香菸，不知道關於雙方拉扯情事，竟受妨害自由罪之判決，
實係冤屈；原判決以證人劉宏熠係上訴人與被害人之朋友，故其證詞不足採，但證人
曾木榮、高東榮、羅守佟均係被害人所經營之福南公司之職員，其證詞何以能採為上
訴人犯刑法第三百零二條第一項妨害自由之證據﹖且原判決又採信曾木榮、高東榮、
羅守佟之證言，認上訴人不成立恐嚇危害安全罪，而在理由內說明不另為無罪之諭知
，亦可見原判決採證無一致標準云云。惟查：原判決認定上訴人與劉皇佑、劉建富基
於共同妨害自由之犯意，前往福南公司將被害人推拉出辦公室數公尺，欲押上停於屋
外一、二十公尺遠之上訴人等所駕駛之汽車，共同以強暴剝奪其行動自由有數公尺之
遠，並因被害人公司員工報警，始行離去，已明業據共同被告劉皇佑於檢察官偵查
中坦承伊、甲○○與被害人之間有發生拉扯情事不諱，且經被害人於警訊、一審偵審
中及原審迭次指證屬實，證人曾木榮、高東榮、羅守佟於檢察官偵查時亦供證明確，
且有被害人之傷害診斷書附卷可證，為其所憑之證據及認定之理由，而以上訴人所辯
：伊未在場參與拉推被害人云云，無非諉卸之詞，為無足採，予以指駁。此項證據之
取捨所為事實之認定，原判決均已詳加說明。證人曾木榮、高東榮、羅守佟均指證上
訴人有在場參與拉推賴傳雄；另證人劉宏燿證稱：「有看到一個不認識的人拉老闆賴
傳雄」、「我當時是沒有注意到甲○○」，原判決綜合調查證據結果，仍採信曾木榮
、高東榮、羅守佟之證言，並說明依劉宏熠在原審供述曾請上訴人、被害人不要找伊
做證人以觀，顯係因與被害人、上訴人均係朋友，不願得罪雙方之任何一方，所以祇
說看見不認識之人拉被害人，將其他有利害關係之部分予以省略。原判決就上訴人所
犯刑法第三百零二條第一項之妨害自由罪依憑之證據，並無不合，自不容上訴人泛詞
指摘。況關於不另為無罪諭知之部分，證人曾木榮、高東原、羅守佟均供稱沒有聽到
上訴人說恐嚇的言詞，與該三證人在剝奪人之行動自由部分，係指證有妨害自由犯行
之情形不同，故原判決採用該三證人之證言，論處罪刑，採證並無雙重標準可言。上
訴意旨未依卷內資料具體指摘，難認係適法之第三審上訴理由。其上訴違背法律上之
程式，應予駁回。
據上論結，應依刑事訴訟法第三百九十五條前段，判決如主文。
中      華      民      國    八十七    年      四      月     十六     日
                              最高法院刑事第二庭
                                  審判長法官  施  文  仁
                                        法官  陳  炳  煌
                                        法官  張  淳  淙
                                        法官  洪  文  章
                                        法官  林  錦  芳
      右正本證明與原本無異
                                              書  記  官
中      華      民      國    八十七    年      四      月     二十     日
